【裁判字號】    95,台抗,464
【裁判日期】    950727
【裁判案由】    給付貨款
【裁判全文】
最高法院民事裁定              九十五年度台抗字第四六四號
    再 抗告 人  優派國際股份有限公司
                        樓
    法定代理人  甲○○
    訴訟代理人  蔡欽源律師
                熊克律師
                王歧正律師
上列再抗告人因與相對人瑞軒科技股份有限公司間給付貨款事件
，對於中華民國九十五年四月二十五日台灣高等法院裁定（九十
五年度抗字第四八七號），提起再抗告，本院裁定如下：
    主  文
再抗告駁回。
再抗告訴訟費用由再抗告人負擔。
    理  由
按除民事訴訟法第四百八十六條第二項、第三項所定情形外，對
於抗告法院之裁定再為抗告，僅得以其適用法規顯有錯誤為理由
，並經原法院之許可者為限。前項許可，以原裁定所涉及之法律
見解具有原則上之重要性者為限，此觀同法條第四項、第五項規
定自明。而所謂適用法規顯有錯誤，係指原裁定就其取捨證據所
確定之事實適用法規顯有錯誤而言，不包括認定事實不當之情形
在內。又所謂有原則上之重要性，係指訴訟事件所涉及之法律見
解意義重大，而有闡釋之必要而言。本件原法院以：民事訴訟法
第二十四條所謂應以文書證之，係以書面證明定合意管轄法院，
確係經兩造明確之意思（表示）合致。定合意管轄法院，非買賣
契約成立必要之點，縱無合致亦不影響買賣契約之成立。乃再抗
告人之訂單係以電子郵件傳送，背面則係空白，則相對人主張：
再抗告人於訂單上，關於相對人與 ViewSonic間現存有效之 GPA
或 OEM協議書之約款應取代本訂購單背面之條款之記載，係取代
訂單背面何條款之內容，伊無法得知，無從為意思表示云云，並
非無稽。而再抗告人之訂單僅係其單方邀約之證明，非兩造訂立
買賣契約之書面，再抗告人之訂單，並不能證明兩造間有明確約
定合意管轄法院之意思表示合致，自不能以再抗告人於訂單上所
為之記載，認為兩造已合意定管轄法院，因而將第一審法院以無
管轄權為由駁回相對人之訴之裁定廢棄。再抗告人對之提起再抗
告，係以：相對人與再抗告人之母公司 ViewSonic Corporation
簽定 OEM協議書，其第17.3條即為準據法及合意管轄之約定，系
爭訂單援引該 OEM協議書之條款，作為系爭買賣契約之約款，非
原法院所認定相對人不知有此合意管轄約款，而其依訂單交貨已
屬事實上之承諾，應符合合意管轄應以文書證之之要件，如謂其
對此未予承諾，則與民法第一百六十條第二項之規定不符云云，
為其論據。惟查再抗告人所陳上述理由，要屬事實認定當否問題
，核與適用法規是否顯有錯誤無涉，且亦無所涉及之法律見解具
有原則上重要性之情事。其再為抗告，不應許可。
據上論結，本件再抗告為不合法。依民事訴訟法第四百九十五條
之一第二項、第四百八十一條、第四百四十四條第一項、第九十
五條、第七十八條，裁定如主文。
中    華    民    國  九十五  年    七    月  二十七  日
                      最高法院民事第六庭
                          審判長法官  許  朝  雄
                                法官  謝  正  勝
                                法官  鄭  玉  山
                                法官  吳  麗  女
                                法官  袁  靜  文
      本件正本證明與原本無異
                                      書  記  官
中    華    民    國  九十五  年    八    月    十    日
                                                      Ｅ


司法院資訊處製作；財團法人民間司法改革基金會備份。
